臺灣嘉義地方法院刑事判決　　　　　　　　　　　　　　九十年度訴字第二五二號
　　公　訴　人　臺灣嘉義地方法院檢察署檢察官
　　被　　　告　丙○○
　　指定辯護人　本院公設辯護人　戊○○
右列被告因強盜案件，經檢察官提起公訴 (九十年度偵字第二五五六號)，本院判決
如左：
    主  文
丙○○意圖為自己不法之所有，而搶奪他人之動產，因脫免逮捕，當場施以強暴，處
有期徒刑參年陸月。
    事  實
一、丙○○有妨害風化、脫逃、妨害自由、傷害等前科（未成立累犯），仍未知悔改
    ，於民國九十年四月十八日零時十分許，在嘉義市○○○○○街口處，見少女丁○○在該處路旁以行動電話向友人陳俊憲哭訴遭警方開具罰單，認丁○○年少可
    欺，即佯與問路上前搭訕，復誑稱與警方熟稔，可代為擺平塗銷該罰單，惟丁○○不為所動，而欲乘騎機車離去時，丙○○見狀，即基於意圖為自己不法所有之
    犯意，趁丁○○不備之際，下手奪取該機車置於電門之鑰匙及置於前腳踏板之皮
    包乙只（內有現金新台幣一百元、支票乙張、行動電話乙支、藥品乙包、筆記簿
    三本），得手後，即急速逃離，惟經丁○○從後追捕，並高喊「救命」，為丁○○拉住衣服，適李劍光下班途經該處，丙○○始將搶奪之上開物品棄置於地上，
    然丁○○仍奮力拉住丙○○，詎丙○○為脫免逮捕，竟以口咬丁○○之右手，致
    丁○○受傷，而當場施以強暴，使簡女鬆手後，則欲加速逃逸，嗣經李劍光騎乘
    機車追捕始查獲。
二、案經丁○○訴由嘉義市警察局第一分局報請臺灣嘉義地方法院檢察署檢察官偵查
    起訴。
    理  由
一、訊據被告丙○○坦承與丁○○有拉扯之事實，惟矢口否認有何犯行，辯稱：丁○○欲向伊借款，伊沒錢借與，丁○○始與伊發生拉扯云云。
二、惟查：
  （一）右揭事實，迭據告訴人丁○○於警訊、偵查中指述歷歷，核與目擊證人李劍
        光所述情節大致相符，復有嘉義市警察局勤務指揮中心受理報案記錄單在卷
        為憑，足徵告訴人之指述非虛。
  （二）被告於警訊辯稱：「被害人（指丁○○）係乙○○介紹認識，當時有「婷婷
        」、「小萱」、「嘉嘉」，被害人綽號是「嘉嘉」；是被害人打電話給我，
       時間九十年四月十七日晚上二十三時五十分打給我，我在嘉義市○○路與國
        華鄉街口，當時我在該處等她（被害人），．．。」乙節，不惟經告訴人丁○○當庭斷然否認，且經乙○○、甲○○（即「婷婷」）到庭結稱：渠等不
        認識丁○○，並未介紹與丙○○認識等語，況經調閱告訴人及被告所使用行
        動電話之通話記錄明細表，並無雙方通話紀錄，有台灣大哥大股份有限公司
        、遠傳電信股份有限公司等函文所附通話明細表在卷為憑，足徵被告所辯顯
        與事實不符。
   （三）證人甲○○到庭證稱：九十年四月十七日晚上十二時許，丙○○打電話約
         我出去，我說我在逛夜市，我沒有跟他出去。係要邀我去唱歌，確實不認
         識丁○○（見偵查卷第四十九頁、第五十頁筆錄）等語，且調閱被告所使
         用行動電話之通話紀錄表明細表，確有與證人甲○○所使用之行動電話通
         話之紀錄，有遠傳電信股份有限公司函文所附通話明細表在卷為證，益證
         被告係電約甲○○而非告訴人丁○○，已至為灼然，是被告所辯顯為卸責
         之詞，不足採信，此外復有診斷證明書、贓物認領保管單各乙紙附卷可稽
         ，事證明確，被告犯行堪以認定。
三、核被告所為，係犯有刑法第三百二十九條之準強盜罪，應依同法第三百二十八條
    第一項之規定論處。而被告為脫免逮捕而當場向被害人施暴，咬傷被害人，該傷
    害係實施強暴之當然結果，不另論罪；又按刑法第三百二十九條規定「竊盜或搶
    奪，因防護贓物、脫免逮捕或湮滅罪證，而當場施以強暴脅迫者，以強盜論。」
    而刑法第三百二十八條第一項原規定「意圖為自己或第三人不法之所有，以強暴
    、脅迫、藥劑、催眠術或他法，至使不能抗拒而取他人之物或使其交付者，為強
    盜罪，處三年以上十年以下有期徒刑。」於被告行為後之九十一年一月三十日修
    正公布為「意圖為自己或第三人不法之所有，以強暴、脅迫、藥劑、催眠術或他
    法，至使不能抗拒而取他人之物或使其交付者，為強盜罪，處五年以上有期徒刑
    。」比較新舊法結果，當以行為時之舊法有利於被告，而適用行為時之舊法第三
    百二十八條第一項處罰。爰審酌被告前有妨害風化、脫逃、妨害自由、傷害等前
    科，竟仍不知悔改，再犯本案之罪，危害社會治安甚鉅暨犯罪後之態度等一切情
    狀，判處如主文所示之刑，以資懲儆。
四、據上論斷，應依刑事訴訟法第二百九十九條第一項前段、刑法第二條第一項前段
    、第三百二十九條、修正前之刑法第三百二十八條第一項判決如主文。
本案經檢察官游悅晨到庭執行職務
中    華    民    國    九  十  一    年      三      月    二  十  八  日
                                      臺灣嘉義地方法院刑事第三庭
                                          法  官  沈  福  財
右正本證明與原本無異。
如不服本判決，應於判決送達後十日內，向本院提出上訴狀。
中    華    民    國    九  十  一    年      三      月    二  十  八  日
                                          書記官  黃  郁  萍
附錄法條：
刑法第三百二十九條
竊盜或搶奪，因防護贓物、脫免逮捕或湮滅罪證，而當場施以強暴脅迫者，以強盜論
。
修正前之刑法第三百二十八條第一項
意圖為自己或第三人不法之所有，以強暴、脅迫、藥劑、催眠術或他法，至使不能抗
拒而取他人之物或使其交付者，為強盜罪，處三年以上十年以下有期徒刑。
